# 作为担保借款核算的融资租赁售后租回业务是否应确认递延所得税负债

提问人：jshi063 时间：2018-02-27 23:13:20
请教陈版及各位朋友，
在一项涉及保证金及手续费的售后回租构成融资租赁交易中，企业在初始确认时，借：银行存款、长期应收款、未确认融资费用；
贷：未确认融资收益，长期应付款。这样，会计上以后每年都确认的财务费用为摊余成本与实际利率的乘积。税法上第一年为实际支付的利息以及手续费，以后各年为实际支付的利息。在第一年，税法上认可的可抵扣费用大于会计，需要纳税调减。以后各年，税法上认可的可抵扣费用小于会计，需要纳税调增。
请问： 1 ）在第一年年末是否应确认递延所得税负债？ 2 ）如果确认递延所得税负债，以什么金额计量？
谢谢！

回答人：chenyiwei
初始确认时不确认递延所得税。后续由于会计和税务上确认的利息收入、利息支出不同，导致长期应收款、长期应付款的账面价值和计税基础存在暂时性差异，应据此确认递延所得税资产或负债。这是两项补贴的暂时性差异，递延所得税应分别确认和计量。